Minutes et répertoires du notaire Philippe BOISSELET, 13 mai 1523 - octobre 1557 (étude VIII)
Archives nationales
- Minutes de Philippe BOISSELET, 15 avril 1523 - octobre 1557; MC/ET/VIII/35 - MC/ET/VIII/171
  - Minutes. 1550, 12 avril - 1551, 28 mars, 12 avril 1550 - 28 mars 1551; MC/ET/VIII/148; registre
    - Bail, maison, Mont-Saint-Hilaire (Paris) rue de Carmes, le Miroir., 17 février 1551; MC/ET/VIII/148
      Nom, qualité: (M.) Aleaume, Jérome (bourgeois de Paris).
      Profession: bonnetier (marchand), Paris.
      Nom, qualité: (M.) Busseroles de, Jacques (bourgeois de Paris).
    - Vente à réméré, vigne, Deuil-la-Barre (Val-d'Oise) Bas-Marchaiz (le)., 19 février 1551; MC/ET/VIII/148
      Nom, qualité: (M.) Laurens, Claude.
      Profession: laboureur, Montmagny (Val-d'Oise).
      Domicile: Montmagny (Val-d'Oise).
      Nom, qualité: (M.) Ombry, Pierre.
      Profession: laboureur, Groslay (Val-d'Oise).
      Domicile: Groslay (Val-d'Oise)
    - Bail à rente, quittance de rachat, vigne, Poissy (Yvelines) Boulardes (les)., 21 février 1551; MC/ET/VIII/148
      Nom, qualité: (Mme ou Mlle) Regnaut, Ambroise.
      Profession: conseiller au Parlement, Paris.
      Nom, qualité: (M.) Adam, Claude.
      Profession: corroyeur (marchand), Poissy (Yvelines).
      Domicile: Poissy (Yvelines)
      bail; quittance
    - Vente, terre, Barisseuse (Oise) Pommier (les)., 23 février 1551; MC/ET/VIII/148
      Nom, qualité: (M.) Defasquelle, Simon.
      Profession: marchand, laboureur, Laigneville (Oise).
      Domicile: Laigneville (Oise).
      Nom, qualité: (M.) Regnard, Jean.
      Profession: procureur au châtelet, Paris
    - Vente, terre, Bailly (Yvelines) Sablons (les)., 24 février 1551; MC/ET/VIII/148
      Nom, qualité: (M.) Deheuleu, Jacques (jeune).
      Profession: laboureur, Bailly (Yvelines).
      Domicile: Bailly (Yvelines).
      Nom, qualité: (M.) Deheuleu, Jacques (ainé).
      Domicile: Bailly (Yvelines)
    - Vente, maison et dépendances, Marbency (Val-d'Oise) Maubarnys., 24 février 1551; MC/ET/VIII/148
      Nom, qualité: (M.) Hedic, Nicolas.
      Profession: platrier, Margency (Val-d'Oise).
      Domicile: Margency (Val-d'Oise).
      Nom, qualité: (M.) Dangers, Antoine.
      Profession: laboureur, Margency (Val-d'Oise).
      Domicile: Margency (Val-d'Oise)
    - Apprentissage, métier tondeur de drap., 25 février 1551; MC/ET/VIII/148
      Nom, qualité: (M.) Bernard, Guillaume (jeune).
      Profession: tondeur de drap (apprenti).
      Relations: présenté(e) par l'intervenant 02.
      Nom, qualité: (M.) Bernard, Guillaume (ainé).
      Profession: tondeur de drap (compagnon), Paris.
      Nom, qualité: (M.) Lodet, Jean.
      Profession: tondeur de drap (maître), Paris.
    - Rente, titre nouvel, maison et dépendances, Châteaufort (Yvelines)., 25 février 1551; MC/ET/VIII/148
      Nom, qualité: (M.) Guet, Jean (bourgeois de Paris).
      Nom, qualité: (personne morale) Trappu (hoirs).
      Relations: enfants de l'intervenant 3.
      Nom, qualité: (M.) Trappu, Louis (bourgeois de Paris).
      Profession: fripier (marchand), Paris.
      Nom, qualité: (M.) Puymyde, Nicolas (bourgeois de Paris).
    - Rente, titre nouvel, terre, Gonesse (Val-d'Oise) Chauvois., 28 février 1551; MC/ET/VIII/148
      Nom, qualité: (M.) Gehenault, Etienne.
      Profession: laboureur, Gonesse (Val-d'Oise).
      Domicile: Gonesse (Val-d'Oise).
      Nom, qualité: (M.) Lemercier, Jean.
      Relations: cocréancier avec l'intervenant 03.
      Nom, qualité: (M.) Lebreton, Jean (jeune)
    - Obligation, transport, maison, terre, Porcherons (les) (Paris)., 16 mars 1551; MC/ET/VIII/148
      Nom, qualité: (M.) Marchaiz, Jean.
      Profession: laboureur, Aubervilliers (Seine-Saint-Denis).
      Domicile: Aubervilliers (Seine-Saint-Denis).
      Nom, qualité: (M.) Marchaiz, Oudart.
      Profession: laboureur, Courtille (la) (Paris).
      Domicile: Courtille (la) (Paris).
      Nom, qualité: (M.) Marchaiz, Guillaume.
      Profession: laboureur, Bas-Roule (le) (Paris).
      Domicile: Bas-Roule (le) (Paris).
      Nom, qualité: (M.) Marchaiz, Pierre.
      Nom, qualité: (Mme ou Mlle) Laballue de, Germaine (dame des porcherons)
      obligation; transport de droits
    - Quittance., 20 mars 1551; MC/ET/VIII/148
      Nom, qualité: (M.) Chouart, Robert (seigneur de buzenval).
      Profession: avocat au Parlement.
      Nom, qualité: (M.) Leclerc, Jacques.
      Profession: notaire, Paris
    - Rente, transport, maison, Franconville (Val-d'Oise)., 28 mars 1551; MC/ET/VIII/148
      Nom, qualité: (M.) Gerard, Bertrand.
      Profession: avocat au Parlement, Paris.
      Nom, qualité: (Mme ou Mlle) Gentil, Madeleine.
      Relations: veuve de l'intervenant 3, mère de l'intervenant 4.
      Nom, qualité: (M.) Duru, Guillaume.
      Profession: laboureur, Franconville (Val-d'Oise).
      Domicile: Franconville (Val-d'Oise).
      Nom, qualité: (M.) Duru, Jean.
      Profession: marchand, laboureur, Gennevilliers (Hauts-de-Seine).
      Domicile: Gennevilliers (Hauts-de-Seine)
    - Bail à ferme, maison, terres, Montlhery (Essonne) Villebouzin., 1er janvier 1900; MC/ET/VIII/148
      Nom, qualité: (M.) Hamonyn, Boniface (bourgeois de Paris).
      Nom, qualité: (Mme ou Mlle) Bourcat, Charlotte.
      Nom, qualité: (M.) Marys, Pierre.
      Domicile: Montlhery (Essonne) Villebouzin
    - Rente, quittance de remboursement., 1er janvier 1900; MC/ET/VIII/148
      Nom, qualité: (M.) Ferriere, Jean (seigneur du marais).
      Nom, qualité: (M.) Varchot de, Louis (écuyer, seigneur du plessis-pommeraye).
      Profession: conseiller, président en la chambre des monnaies
  - Minutes. 1551, 2 avril - 1552, 9 avril, 2 avril 1551 - 9 avril 1552; MC/ET/VIII/149; registre
    - Bail, terre, Neuilly (Hauts-de-Seine) Ile-du-Port., 1551; MC/ET/VIII/149
      Nom, qualité: (M.) Lalime, Jean.
      Profession: laboureur, Neuilly (Hauts-de-Seine).
      Domicile: Neuilly (Hauts-de-Seine)
      Date de révision: 2012
    - Vente, maison, jardin (partie), Saint-Cloud (Hauts-de-Seine) rue du Bout de Monsseau., 4 janvier 1551; MC/ET/VIII/149
      Nom, qualité: (Mme ou Mlle) Legal, Gratienne.
      Relations: épouse de l'intervenant 2.
      Nom, qualité: (M.) Deporchaulx, Jean.
      Nom, qualité: (M.) Billon, Jean (seigneur de pieneroux).
      Profession: maitre ordinaire à la chambre des comptes, Paris
    - Rente foncière, titre nouvel, vigne, Lieu: Courbevoie (Hauts-de-Seine), Chesneaulx (les)., 2 avril 1551; MC/ET/VIII/149
      Nom, qualité: (M.) Lespine de, Jean (jeune).
      Nom, qualité: (M.) Lespine de, Nicolas.
      Relations: 02PER01.
      Nom, qualité: (M.) Lemoyne, Jean (bourgeois de Paris).
      Profession: épicier (marchand), Paris.
      titre nouvel; bail
    - Bail, Maison rue des Prouvaires (Paris)., 2 avril 1551; MC/ET/VIII/149
      Nom, qualité: (M.) Carre, Pierre.
      Nom, qualité: (M.) Brahier, Nicolas.
      Profession: notaire au châtelet, Paris.
      Nom, qualité: (M.) Chahu, Etienne.
      Profession: procureur au Parlement, Paris
    - Apprentissage, métier maitre queux., 3 avril 1551; MC/ET/VIII/149
      Nom, qualité: (M.) Crochet, Pierre.
      Profession: maître queux (apprenti), Paris.
      Relations: 01NEV02, présenté(e) par l'intervenant 02.
      Nom, qualité: (M.) Crochet, Nicolas.
      Profession: lapidaire, Paris.
      Nom, qualité: (M.) Leroy, Guillaume (bourgeois de Paris).
      Profession: maître queux, Paris
    - Obligation, rétrocession, fourniture de laine., 4 avril 1551; MC/ET/VIII/149
      Nom, qualité: (M.) Couppel, Nicolas (bourgeois de Paris).
      Nom, qualité: (M.) Boudinel, Jean, antoine.
      Profession: marchand, Agde (Hérault).
      Domicile: Agde (Hérault).
      Relations: créancier(e) de l'intervenant 3.
      Nom, qualité: (personne morale) Drapiers de Meaux (5).
      Profession: drapiers, Meaux (Seine-et-Marne)
      obligation
    - Alloué, métier servante, Paris., 8 avril 1551; MC/ET/VIII/149
      Nom, qualité: (Mme ou Mlle) Pean, Etiennette.
      Profession: servante, Paris.
      Relations: fille de l'intervenant 2, fille de l'intervenant 3, présenté(e) par l'intervenant 04.
      Nom, qualité: (M.) Pean, Claude.
      Relations: époux de l'intervenant 3.
      Nom, qualité: (Mme ou Mlle) Cordonnier, Denise.
      Nom, qualité: (M.) Pean, Guillaume (bourgeois de Paris).
      Profession: orfèvre, Paris.
      Relations: curateur de l'intervenant 1.
      Nom, qualité: (Mme ou Mlle) Launay de, Blaise.
      Nom, qualité: (M.) Gourlin, Gervais (bourgeois de Paris).
      Relations: époux de l'intervenant 5
      contrat de travail
    - Procuration générale, fiefs, Chelles (Seine-et-Marne) Villevrard-les-Prés., 8 avril 1551; MC/ET/VIII/149
      Relations: veuve de l'intervenant 2, tuteur de l'intervenant 3.
      Relations: époux de l'intervenant 1.
      Nom, qualité: (M.) Lepicart, Nicolas.
      Profession: etudiant, Orléans (Loiret).
      Nom, qualité: (M.) Hamelin.
      procuration
    - Testament., 9 avril 1551; MC/ET/VIII/149
      Nom, qualité: (Mme ou Mlle) Buy de, Perrette.
      Nom, qualité: (M.) Yon, Durant (bourgeois de Paris).
      Relations: époux de l'intervenant 1
    - Vente, vigne, Passy (Paris)., 11 avril 1551; MC/ET/VIII/149
      Nom, qualité: (M.) Roger, Guillaume.
      Profession: laboureur, Paris, Saint-Germain-des-Prés.
      Domicile: Paris Saint-Germain-des-Prés.
      Nom, qualité: (M.) Roger, Thomas.
      Profession: laboureur, Auteuil (Yvelines).
      Domicile: Auteuil (Yvelines).
      Relations: frère de l'intervenant 1
    - Bail, curé, Attichy (Oise) Paroisse Saint-Médard., 16 avril 1551; MC/ET/VIII/149
      Nom, qualité: (M.) Passart, Pierre (docteur en theologie).
      Profession: curé, Attichy (Oise).
      Nom, qualité: (M.) Cherot, Martin.
      Profession: prêtre
    - Rente foncière, titre nouvel, maison, Saint-Denis (Seine-Saint-Denis) rue de la Boulangerie, les Trois Corbillons., 16 avril 1551; MC/ET/VIII/149
      Nom, qualité: (M.) Lecreux, Robert.
      Profession: marchand, Saint-Denis (Seine-Saint-Denis).
      Domicile: Saint-Denis (Seine-Saint-Denis).
      Relations: ayant-droit de l'intervenant 2.
      Nom, qualité: (M.) Merehan, Gervais.
    - Vente, vigne, Saint-Cloud (Hauts-de-Seine) Clos-l'Evèque (le)., 20 avril 1551; MC/ET/VIII/149
      Nom, qualité: (M.) Mazot, Thomas.
      Profession: laboureur, Suresnes (Hauts-de-Seine).
      Domicile: Suresnes (Hauts-de-Seine).
      Nom, qualité: (M.) Hardi, Philippe (jeune).
    - Foi et hommage, terre, Vaudancourt (Oise) Croix-Martin (la)., 22 avril 1551; MC/ET/VIII/149
      Nom, qualité: (M.) Breant, François.
      Profession: laboureur, Montjavoult (Oise), Beau-Garnier.
      Domicile: Montjavoult (Oise) Beau-Garnier.
      Nom, qualité: (Mme ou Mlle) Guyot, Ambroise.
      Nom, qualité: (M.) Mares, André (seigneur de montjavoult).
      Domicile: 60.
      Relations: époux de l'intervenant 2
    - Foi et hommage, terre, Montjavoult (Oise) Beau-Garnier., 22 avril 1551; MC/ET/VIII/149
    - Rente foncière, transport, maison (1/2), Gonesse (Val-d'Oise)., 25 avril 1551; MC/ET/VIII/149
      Nom, qualité: (M.) Perrot, Michel.
      Nom, qualité: (Mme ou Mlle) Felix, Nicole.
      Relations: épouse de l'intervenant 1.
      Nom, qualité: (M.) Lebreton, Jean (jeune).
      Profession: avocat au Parlement
      transport de droits; bail
    - Bail à ferme, maison, dépendances, jardin, Morienval (Oise)., 25 avril 1551; MC/ET/VIII/149
      Nom, qualité: (Mme ou Mlle) Reynant, Ambroise.
      Nom, qualité: (M.) Soupplet, François.
      Profession: marchand, laboureur, Morienval (Oise).
      Domicile: Morienval (Oise)
    - Rente foncière, titre nouvel, vigne, Melun (Seine-et-Marne) Saint-Liesne, loge-la-Lyonne (la)., 29 avril 1551; MC/ET/VIII/149
      Nom, qualité: (M.) Suade, Vincent.
      Profession: taillandier, Melun (Seine-et-Marne), Saint-Liesne.
      Domicile: Melun (Seine-et-Marne) Saint-Liesne.
      Nom, qualité: (M.) Garnier, Jean.
      Profession: menuisier, Melun (Seine-et-Marne), Saint-Liesne.
      Nom, qualité: (Mme ou Mlle) Saint-Fors, Georgette.
      Nom, qualité: (M.) Henry, Nicolas.
      Nom, qualité: (M.) Grosjehan, Jean.
      Profession: tisserand en toile, Melun (Seine-et-Marne), Saint-Liesne.
      Nom, qualité: (M.) Coignet, François.
      Relations: époux de l'intervenant 7.
      Nom, qualité: (Mme ou Mlle) Rapponel, Catherine.
    - Bail, maison, Paris rue Saint-Honore, les Deux Anges., 30 avril 1551; MC/ET/VIII/149
      Nom, qualité: (Mme ou Mlle) Hebert, Jeanne.
      Nom, qualité: (M.) Lemay, Guillaume (bourgeois de Paris).
      Profession: teinturier (maître), Paris.
    - Vente, maison, terres, Perrigny-Lez-Auxerre (Yonne)., 1er mai 1551; MC/ET/VIII/149
      Nom, qualité: (M.) Janneau, Jean (jeune).
      Profession: drapier (marchand), Auxerre (Yonne).
      Domicile: Auxerre (Yonne).
      Profession: drapier (marchand)
    - Bail à rente, maison, terres, Perrigny-Lez-Auxerre (Yonne)., 1er mai 1551; MC/ET/VIII/149
      Domicile: Auxerre (Yonne)
    - Vente, terre, Colombes (Hauts-de-Seine) Lévriers (les)., 2 mai 1551; MC/ET/VIII/149
      Nom, qualité: (M.) Laumosnier, Pierre.
    - Bail, maison, Paris rue des Arcis, image Sainte-Genevieve., 12 mai 1551; MC/ET/VIII/149
      Nom, qualité: (M.) Allen, Thomas (bourgeois de Paris).
      Nom, qualité: (Mme ou Mlle) Lombart, Denise.
      Relations: épouse de l'intervenant 1, veuve de l'intervenant 3.
      Nom, qualité: (M.) Feucher, Guillaume (bourgeois de Paris).
      Nom, qualité: (M.) Feicher, Milles (bourgeois de Paris).
      Nom, qualité: (Mme ou Mlle) Beaucamp, Marie.
      Nom, qualité: (M.) Boyvyn, Jean (bourgeois de Paris).
      Profession: courrayeur de marroquins (marchand), Paris
    - Rente foncière, titre nouvel, vigne, Saint-Leu-la-Foret (Val-d'Oise) Platrières (les)., 13 mai 1551; MC/ET/VIII/149
      Nom, qualité: (M.) Duval, Bernard.
      Profession: laboureur, Saint-Leu-la-Foret (Val-d'Oise).
      Domicile: Saint-Leu-la-Foret (Val-d'Oise).
      Nom, qualité: (personne morale) Rousselet (enfants).
      Relations: enfants de l'intervenant 3, enfants de l'intervenant 4.
      Nom, qualité: (M.) Rousselet, Guillaume.
      Profession: laboureur, Tour-sous-Montmorency (Val-d'Oise).
      Domicile: Tour-sous-Montmorency (Val-d'Oise).
      Relations: veuf de l'intervenant 4.
      Nom, qualité: (Mme ou Mlle) Duval, Guillemette.
      Nom, qualité: BOULLIER François, François.
      Profession: laboureur, Saint-Leu-la-Foret.
      Domicile: Saint-Leu-la-Forêt (Val-d'Oise).
      Relations: tuteur de l'intervenant 6.
      Nom, qualité: (personne morale) Choudier (enfants).
      Relations: enfants de l'intervenant 7, enfants de l'intervenant 8.
      Nom, qualité: (M.) Choudier, Nicolas.
      Nom, qualité: (Mme ou Mlle) Duval, Marguerite.
      Intervenant 9, en deuxième partie:
      Nom, qualité: (Mme ou Mlle) Durant, Jean (bourgeois de Paris)
    - Rente, constitution, maison, terre, Brie-Comte-Robert (Seine-et-Marne)., 13 mai 1551; MC/ET/VIII/149
      Nom, qualité: (M.) Tatereau, Philippe (écuyer).
      Domicile: Brie-Comte-Robert (Seine-et-Marne).
      Nom, qualité: (Mme ou Mlle) Daverton, Catherine.
      Nom, qualité: (M.) Tartereau, Jean.
    - Vente, maison, Saint-Cloud (Hauts-de-Seine) rue du Bout du Mousseau., 15 mai 1551; MC/ET/VIII/149
      Nom, qualité: (M.) Legal, Pierre.
      Nom, qualité: (M.) Billon, Jean (seigneur des meneroux).
      Profession: maître ordinaire de la chambre des comptes
    - Quittance., 19 mai 1551; MC/ET/VIII/149
      Relations: veuve de l'intervenant 2, intervenant pour l'intervenant 07.
      Profession: chauffe-cire.
      Nom, qualité: (Mme ou Mlle) Fromaiger, Jeanne.
      Nom, qualité: (M.) Desrues, Jean (seigneur de sausalle).
      Nom, qualité: (M.) Castignac de, Jean.
      Profession: huissier à la chancellerie, Paris.
      Nom, qualité: (Mme ou Mlle) Fromaiger, Marie.
      Relations: épouse de l'intervenant 5.
      Intervenant 7, en première partie:
      Nom, qualité: (Mme ou Mlle) Fromaiger, Antoinette.
      Relations: sœur de l'intervenant 1.
      Intervenant 8, en deuxième partie:
      Nom, qualité: (M.) Accuygues D', Antoine (marquis de corathe, seigneur de perrières et gévocers).
      Relations: époux de l'intervenant 9.
      Nom, qualité: (Mme ou Mlle) Carrocyolle de, Isabelle.
      Relations: épouse de l'intervenant 8
    - Quittance, dommages et intérêts., 20 mai 1551; MC/ET/VIII/149
      Nom, qualité: (M.) Crespin, Claude.
      Profession: libraire, Paris.
      Domicile: Paris (rue Saint-Jacques).
      Nom, qualité: (Mme ou Mlle) Jobert, Marguerite.
      Nom, qualité: (M.) Myneur, René.
      Profession: couvreur de maisons.
      Nom, qualité: (M.) Foucault, Fleurant.
      Profession: drapier (compagnon), Paris
    - Bail, maison, Paris rue Galande, image Saint-Etienne., 23 mai 1551; MC/ET/VIII/149
      Nom, qualité: (M.) Lemay, Claude.
      Profession: tailleur de la monnaie, Paris.
      Nom, qualité: (Mme ou Mlle) Lemay, Claude.
      Relations: veuve de l'intervenant 5.
      Nom, qualité: (M.) Legaigneur, Gervais.
      Nom, qualité: (M.) Lemay, Jean (bourgeois de Paris).
      Profession: graveur de sceaux.
      Nom, qualité: (M.) Morand, Nicolas (bourgeois de Paris).
      Profession: menuisier (marchand)
    - Renonçiation, terres, Clichy-la-Garenne (Hauts-de-Seine) Batignolles., 25 mai 1551; MC/ET/VIII/149
      Nom, qualité: (M.) Girard, Martin.
      Domicile: Clichy-la-Garenne (Hauts-de-Seine) Courcelles.
      Nom, qualité: (Mme ou Mlle) Saillembier, Jeanne.
      Nom, qualité: (M.) Duverger, François.
      Profession: laboureur, Paris, Porcherons (les).
      Domicile: Paris Porcherons (les).
      Nom, qualité: (Mme ou Mlle) La Ballue de, Germaine (dame des porcherons).
      Nom, qualité: (M.) Alencon D', Charles Dit Batard (baron de cany).
      renonciation
    - Rente, titre nouvel, maison, Paris rue de la Savaterie, le Cheval Rouge., 26 mai 1551; MC/ET/VIII/149
      Nom, qualité: (Mme ou Mlle) Cosse, Marguerite.
      Nom, qualité: (M.) Larcher, Gervais (bourgeois de Paris).
      Nom: Chapitre Du Saint-Sepulcre.
    - Bail, maison, Paris rue Coquillere, la Toupie., 29 mai 1551; MC/ET/VIII/149
      Nom, qualité: (M.) Cossart, Louis (bourgeois de Paris).
      Nom, qualité: (M.) Mallot, Guillaume (bourgeois de Paris).
    - Bail, chantier, Paris rue de la Bretonnerie., 29 mai 1551; MC/ET/VIII/149
      Nom, qualité: (M.) Agnenyn Dit Leduc, Guillaume (seigneur de villevaudé).
      Profession: avocat en Parlement.
      Nom, qualité: (Mme ou Mlle) Agnenyn Dit Leduc, Marguerite.
      Nom, qualité: (M.) Vallee, Adrien.
      Profession: menuisier (maître), Paris.
    - Quittance de remboursement, cédules pour fourniture de drap, Lyon (Rhône) Foire Royale., 30 mai 1551; MC/ET/VIII/149
      Nom, qualité: (M.) Lecoincte, Guillaume (bourgeois de Paris).
      Nom, qualité: (M.) Bourdon, Jean.
      Profession: marchand, Saint-Etienne (Loire).
      Domicile: Saint-Etienne (Loire).
      Nom, qualité: (M.) Chastignier, Jean.
    - Bail, pré, Montaugé (Seine-et-Marne)., 30 mai 1551; MC/ET/VIII/149
      Nom, qualité: (M.) Vivien, René (seigneur de saint-mard sous dammartin-en-goèle).
      Nom, qualité: (M.) Macon, Denis.
      Profession: apothicaire (marchand), Corbeil (Essonne).
      Domicile: Corbeil (Essonne).
      Nom, qualité: (M.) Duchesne, Etienne.
      Profession: laboureur, Ormoy (Essonne).
      Domicile: Ormoy (Essonne)
    - Bail, terre, Paris Saint-Germain-des-Pres., 31 mai 1551; MC/ET/VIII/149
      Nom, qualité: (M.) Gourdoys, Benard.
      Profession: natier (maître), Paris.
      Nom, qualité: (M.) Duble, Nicaise.
      Profession: charpentier de bateaux, Paris.
      Domicile: Paris rue de la Tannerie, la Fleur de Lis
    - Apprentissage, métier drapier chaussetier., 1er juin 1551; MC/ET/VIII/149
      Nom, qualité: (M.) Martin, Antoine (ainé).
      Profession: drapier chaussetier (apprenti), Paris.
      Relations: pupille de l'intervenant 2, présenté(e) par l'intervenant 02.
      Nom, qualité: (M.) Seneschal, Antoine.
      Relations: tuteur de l'intervenant 1.
      Nom, qualité: (M.) Lesellier, Jean (bourgeois de Paris).
      Profession: drapier (marchand), chaussetier (maître), Paris
    - Attestation, foi et hommage (offre), aveu et dénombrement (remise), Marly-la-Ville (Val-d'Oise)., 3 juin 1551; MC/ET/VIII/149
      Nom, qualité: (M.) Meaulx de, Guillaume (écuyer).
      Nom, qualité: (M.) Bude, François.
      Profession: valet de chambre du roi.
      Domicile: Paris rue Saint-Martin.
      Nom, qualité: (personne morale) Bude (enfants).
      Relations: enfants de l'intervenant 4.
      Nom, qualité: (M.) Bude, Dreux (seigneur de marly-la-ville).
      Nom, qualité: (M.) Bude, Antoine.
      Relations: frère de l'intervenant 2
    - Quittance., 6 juin 1551; MC/ET/VIII/149
      Nom, qualité: (M.) Yzoron, Jean.
      Profession: tondeur de drap (maître), Saint-Marcel (Paris).
      Domicile: Saint-Marcel (Paris).
      Nom, qualité: (M.) Boillot, Pierre.
      Profession: tondeur de draps (compagnon), Paris.
    - Vente, terre, Luzarches (Val-d'Oise) Morlaye (la)., 8 juin 1551; MC/ET/VIII/149
      Nom, qualité: (M.) Sanson, Gérault.
      Profession: laboureur, Luzarches (Val-d'Oise).
      Domicile: Luzarches (Val-d'Oise) Morlaye (la).
      Nom, qualité: (M.) Mouvent, Pierre (bourgeois de Paris).
    - Bail, maison, Paris rue des Prouvaires, la Tete de Cerf., 10 juin 1551; MC/ET/VIII/149
      Profession: docteur régent de la faculté de mèdecine, Paris
    - Vente, terre, Colombes (Hauts-de-Seine) cours Carreaux (les)., 11 juin 1551; MC/ET/VIII/149
      Nom, qualité: (M.) Costes, Michel.
      Nom, qualité: (Mme ou Mlle) Duval, Jeanne.
    - Rente foncière, titre nouvel, vigne, Chaillot (Paris) Lombardie (la)., 12 juin 1551; MC/ET/VIII/149
      Nom, qualité: (M.) Hamart, Pierre.
      Nom, qualité: (Mme ou Mlle) Berthault, Isabeau.
      Nom, qualité: (M.) Therouenne, Jean.
      Nom, qualité: (Mme ou Mlle) Lassailly, Henriette.
      Nom, qualité: (M.) Montaigne, Nicolas.
      Nom, qualité: (M.) Du Houssay, Jean (jeune).
      Profession: laboureur, Ville l'Evèque (la) (Paris).
      Domicile: Ville l'Eveque (la) (Paris).
      Nom: Fabrique de Saint-Pierre.
      Domicile: Chaillot (Paris)
    - Rente, quittance de rachat, maison, dépendances, jardin, Argenteuil (Val-d'Oise) Grande-rue Prés le Carrefour des Forges., 13 juin 1551; MC/ET/VIII/149
      Intervenant 1, 01VVE02`01VVE03`01HER04:
      Nom, qualité: (Mme ou Mlle) Lebossu, Denise.
      Nom, qualité: (M.) Gayant, Louis (bourgeois de Paris).
      Nom, qualité: (M.) Girard, Pierre (bourgeois de Paris).
      Nom, qualité: (M.) Lebossu, Denis (bourgeois de Paris).
      Profession: marchand, (Paris).
      Relations: père de l'intervenant 1.
      Nom, qualité: (M.) Fresnes de, Simon (bourgeois de Paris).
      Profession: sergent de l'hôtel de ville, Paris
    - Bail, pré, saussaie, Neuilly (Hauts-de-Seine) Ile du Port (l')., 15 juin 1551; MC/ET/VIII/149
      Nom: Couvent Des Filles Penitentes.
      Nom, qualité: (M.) Lalune, Jean.
      Profession: laboureur, Neuilly (Hauts-de-Seine), Port.
      Domicile: Neuilly (Hauts-de-Seine) Port
    - Rente, quittance de rachat., 17 juin 1551; MC/ET/VIII/149
      Profession: secrétaire du roi.
      Nom, qualité: (Mme ou Mlle) Foucault, Isabelle.
      Nom, qualité: (M.) La Bretesche de, Regnault.
      Profession: conseiller du roi, général des monnaies
    - Rente, transport, maison, vigne, Paris, pierrefitte (Seine-Saint-Denis)., 23 juin 1551; MC/ET/VIII/149
      Nom, qualité: (M.) Jehan, Nicolas.
      Profession: laboureur, Celle-Saint-Cloud (la) (Yvelines).
      Domicile: Celle-Saint-Cloud (la) (Yvelines).
      Nom, qualité: (M.) Lecharron, Claude (bourgeois de Paris).